# 陈老师，关于大额存单的进一步确认

提问人：pippaqq 时间：2021-12-10 12:10:04
陈老师，您好!以前有问到关于大额存单（可转让，可随时支取、利率按活期）的事情，需要再和您确认一下：
1.如果现金流比较充足（每年可以购买大几个亿的大额存单）的消费类企业不想让日常经营资金闲置，又想获取比较高的利息，但是只能持有 1 年内的，遂从银行购买或者第三方受让大额存单，持有快 1 年满的时候转让出去，这种是否可以放货币资金列示，同时现金流不作为现金等价物，利息收入计入财务费用并作为经常性损益？我查了很多IPO案例，各种处理方式都有，想明确一下
2.《中审众环研究·实务案例卷（ 2020 ）》所说的“对于大额存单，能否在货币资金列示，一般考虑以下因素：（ 1 ）期限在 12 个月内......”这个期限12 个月是指大额存单发行出来的期限，还是购买或受让后剩余期限或者拟持有期限？

回答人：chenyiwei
1 、这种情况可以列报为其他货币资金（也可以作为其他流动资产），但因为拟持有较长时间，并非随时用于支付用途，故不属于现金及现金等价物。购入和赎回时的现金流量按投资活动列报。
2 、指从购入（或以其他方式取得）之日至到期日的期间。

提问人：pippaqq 时间：2021-12-13 09:36:31
陈老师，这种可以放在其他货币资金，哪怕公司购买的是三年期的大额存单对吗（但持有期限拟 1 年就转让）？

回答人：chenyiwei
如果持有期限拟 1 年就转让，则严格来说是交易性金融资产。